【裁判字號】    97,刑智上訴,50
【裁判日期】    980219
【裁判案由】    違反著作權法
【裁判全文】
智慧財產法院刑事判決
                                  97年度刑智上訴字第50號
上  訴  人  甲○○
即  被  告
上列上訴人因違反著作權法案件，不服臺灣臺南地方法院96年度
訴字第1591號，中華民國97年11月18日第一審簡式審判程序判決
（起訴案號：臺灣臺南地方法院檢察署96年度偵字第12956 號）
，提起上訴，本院判決如下：
    主  文
上訴駁回。
    事  實
一、甲○○從事出租電腦伴唱機予小吃部等營業場所之業務，詎
    其明知「為愛活下去」、「續集」、「新故事」、「伴阮過
    一生」、「這甘是戀愛」、「為愛活下去」、「流星雨」、
    「博浪鼓」等歌曲，係「金嗓電腦科技股份有限公司」（下
    稱「金嗓公司」）享有著作財產權之音樂著作，未經金嗓公
    司同意或授權，不得擅自重製、出租，竟未事先取得告訴人
    同意或授權，於民國96年初與姓名年籍不詳之人基於意圖出
    租而擅自以重製之方法侵害他人著作財產權之犯意聯絡，由
    該姓名年籍不詳之人，在不詳地點，將上開歌曲檔案灌入金
    嗓電腦伴唱機硬碟1 台，而擅自重製上開音樂著作，再將該
    電腦伴唱機交予負責出租電腦伴唱機之甲○○。隨後甲○○
    於96年6 月15日，將該金嗓電腦伴唱機出租擺放在丙○○所
    經營位於台南市○區○○路436 號之「姊妹小炒店」內，供
    不特定客人投幣點唱上開歌曲，而該電腦伴唱機所得則由甲
    ○○與丙○○朋分（丙○○涉嫌違反著作權法部分，另經檢
    察官不起訴處分）。嗣金嗓公司發現上情後，遂報警究辦，
    經警於96年8 月20日下午5 時30分許，會同金嗓公司法務人
    員於上開「姊妹小炒店」當場扣得前揭供重製及出租所用之
    「金嗓電腦伴唱機」1 台及遙控器1 個、點歌本1 本等物。
二、案經金嗓公司訴由台南市警察局第六分局報請臺灣臺南地方
    法院檢察署檢察官偵查起訴。經原法院合議庭裁定由受命法
    官獨任進行簡式審判程序。
    理  由
一、認定犯罪事實所憑證據和理由：
    上揭事實業據被告甲○○於偵查中、原審及本院承認不諱，
    核與告訴代理人乙○○於警訊、偵查中指訴情節相符，並有
    「金嗓電腦伴唱機」1 台及遙控器1 個、點歌本1 本等物扣
    案可資佐證，事證明確，被告犯行堪予認定。
二、論罪的理由：
    核被告所為，係犯著作權法第91條第2 項之意圖出租而以重
    製之方法侵害他人著作財產權罪。被告與上開姓名年籍不詳
    之人間，有犯意之聯絡及行為之分擔，為共同正犯。本件被
    告係基於單一重製之犯意，於密切接近之時地，以單一行為
    之數舉動接續進行重製告訴人金嗓公司享有著作財產權之8
    首歌曲，侵害告訴人之8 個歌曲著作財產權法益，應依刑法
    第55條想像競合犯規定，從一重處斷。又被告犯罪之時間，
    係在96年4 月24日之前，合於中華民國96年罪犯減刑條例第
    2 條第1 項第3 款規定，且無同條例第3 條所定之不得減刑
    情形，應減其宣告刑2 分之1 。
三、上訴駁回的理由：
(一)、原審判決審酌被告犯罪之手段、目的、所生危害、犯後態度
    等一切情狀，量處被告有期徒刑8 月，依中華民國96年罪犯
    減刑條例第2 條第1 項第3 款、第7 條、第9 條規定，減為
    有期徒刑4 月，並諭知如易科罰金，以新臺幣1 千元折算一
    日，並依著作權法第98條規定將扣案之金嗓牌CPX-900 型點
    唱機壹台及電源線壹條沒收，另說明扣案之遙控器1 台、點
    歌本1 本，雖係被告所有，但並非供本案重製上開著作所用
    或所得之物，爰不予宣告沒收。在認定事實、適用法律及量
    刑各方面核屬適當。
(二)、被告上訴意旨稱其已給付告訴人部分賠償金額新臺幣（下同
    ）3 萬元，求予緩刑宣告等語。惟查，被告與告訴代理人乙
    ○○於原審談妥之和解金額為20萬元，告訴代理人並稱被告
    先給付10萬元後即可撤回告訴，然被告僅給付3 萬元後即不
    再給付，告訴代理人認被告無和解誠意而請原審逕行判決等
    情，有原審筆錄可稽（見原審卷第22、23、32、33頁）。故
    被告並未達成與告訴人金嗓公司和解，亦未履行和解條件，
    其已給付3 萬元部分原審已予審酌，其以此請求宣告緩刑，
    難認有理由，上訴應予駁回。
四、適用的法律：
    刑事訴訟法第368條。
本案經檢察官呂文忠到庭執行職務。
中    華    民    國    98    年    2     月    19    日
                  智慧財產法院第二庭
                              審判長法  官   陳國成
                                    法  官   蔡惠如
                                    法  官   陳忠行
以上正本證明與原本無異。
如不服本判決，應於收受送達後10日內向本院提出上訴書狀，其
未敘述上訴之理由者並得於提起上訴後10日內向本院補提理由書
（均須按他造當事人之人數附繕本）。
中    華    民    國    98    年     2    月   20     日
                                    書記官   陳士軒
附錄本案論罪科刑法條全文
著作權法第91條第2項：
意圖銷售或出租而擅自以重製之方法侵害他人之著作財產權者，
處六月以上五年以下有期徒刑，得併科新臺幣二十萬元以上二百
萬元以下罰金。


司法院資訊處製作；財團法人民間司法改革基金會備份。
